臺灣新北地方法院刑事判決　　　　　 110年度交簡上字第17號
上　訴　人　臺灣新北地方檢察署檢察官
被　　　告　陳義全


選任辯護人　陳彥佐律師
上列上訴人因被告過失傷害案件，不服本院中華民國109 年11月
16日109 年度交簡字第1248號第一審刑事簡易判決（聲請簡易判
決處刑案號：臺灣新北地方檢察署109 年度偵字第14192 號），
提起上訴，本院管轄第二審之合議庭判決如下：
    主  文
上訴駁回。
    事實及理由
一、本院合議庭審理結果，認原審判決之認事、用法、量刑均無
    不當，應予維持，是本案關於事實、證據及理由，除補充「
    被告於本院準備程序及審理時之自白」外，其餘均引用第一
    審刑事簡易判決書之記載（如附件，含檢察官聲請簡易判決
    處刑書）。
二、檢察官據告訴人沈信宏之請求上訴意旨略以：被告駕車過失
    致告訴人受傷，迄今未與告訴人達成和解及賠償損害，原審
    量刑顯屬過輕，無法收警惕之效，請撤銷原判決，另為適當
    之判決等語。
三、按量刑之輕重，係屬事實審法院得依職權自由裁量之事項，
    苟其量刑時，已依行為人之責任為基礎，並斟酌刑法第57條
    各款所列情狀，在未逾越法定刑度之下，酌量科刑，無偏執
    一端而有明顯失出或失入之情形，自不得指為不當或違法。
    經查，原審量定刑期，業已具體審酌被告騎乘普通重型機車
    本應注意號誌及車前狀況，竟疏未注意貿然前行，致發生本
    件事故而造成告訴人所受傷害，顯有過失，兼衡被告就本件
    事故應負之過失程度，告訴人之傷勢程度，被告之犯後態度
    及迄今仍尚未與告訴人達成和解、賠償告訴人之損失，及告
    訴人對本案表示之意見（見本院公務電話紀錄表所載）等一
    切情狀，量處拘役20日，如易科罰金以新臺幣（下同）1,00
    0 元折算1 日之刑度。是原審顯已以行為人之責任為基礎，
    並斟酌刑法第57條所列情狀，而為前揭刑之量定。上訴意旨
    以被告迄未賠償告訴人，原審判決量刑過輕云云，無非就原
    審已妥適審酌說明之事項復仍爭執，亦未依據卷內既有訴訟
    資料或提出新事證，指摘或表明原判決有何採證、認事、用
    法或量刑等足以影響判決本旨之不當或違法之情形。此外，
    損害賠償屬告訴人之民事請求權，尚可循民事訴訟途徑請求
    救濟，自非可僅因被告尚未與告訴人達成和解，即遽認量刑
    過輕。基此，前開原審判決並未逾越法律規定之範圍，量刑
    亦稱妥適，尚難謂有何違法可言，上訴人提起上訴請求撤銷
    改判，為無理由，應予駁回。
四、至告訴人固於本院審理時指稱：被告是暴衝撞到我，我的機
    車車架都被撞壞，是怎麼樣的速度才會被撞壞，且被告於案
    發一開始就對我表示是車子暴衝，才會壓到我的腳；此外，
    被告在亞東醫院急診室假借員警名義說是警察叫他來跟我用
    2, 000元、3,000 元和解，且醫生跟外科急診的護理師原本
    是說我要2 個禮拜休息、復健，但被告不知道進去講什麼，
    診斷證明書就變成3 天，損害我的權利，被告另涉犯強制、
    偽造文書、詐欺等犯行云云。惟查，告訴人於偵查中已指稱
    ：我當時正在等紅綠燈，那邊號誌燈有3 、4 個，我不小心
    看錯快車道的號誌燈，騎出去後發現旁邊的車都沒有動，我
    就停下來，沒多久就遭被告的車撞上，被告騎到前面問我有
    沒有事時，被告機車的前輪壓在我腳上，我右腳因此被壓傷
    等語（見他字卷第21頁反面），核與被告於偵查中供稱：我
    也在等紅綠燈，也看錯交通號誌，我看到前車走我也跟著走
    ，前車突然煞車，我來不及煞車就撞上前車，我就把車騎到
    前面問告訴人有沒有事，車輪才不小心壓到告訴人的腳等語
    （見偵字卷第21頁反面）相符，顯見本案係因告訴人騎乘前
    揭機車在被告所騎乘上開機車之前方停等紅路燈，告訴人誤
    認燈號後起步行駛又緊急煞車，被告亦疏未注意號誌且未注
    意車前狀況，見告訴人騎乘機車起步後亦跟隨往前行駛，乃
    追撞告訴人前開機車，被告遂騎車向前欲關心告訴人，始未
    注意而以其機車前輪輾壓告訴人右腳所衍生等情，並非如同
    告訴人所指被告係騎車暴衝撞及告訴人所騎乘之機車。另告
    訴人指述被告涉犯醫療法、偽造文書或詐欺等罪部分，依刑
    事訴訟法第268 條明定「法院不得就未經起訴之犯罪審判」
    ，是檢察官並未就此部分予以起訴，自非本院得以審理之範
    圍，而無從一併審究，併予敘明。
據上論斷，應依刑事訴訟法第455 條之1 第1 項、第3 項、第36
8 條、第373 條，判決如主文。
本案經檢察官方心瑜聲請以簡易判決處刑，檢察官游淑惟到庭執
行職務。
中    華    民    國   110    年    10    月    6     日
                刑事第八庭  審判長法  官  楊仲農
 
                                  法  官  陳盈如
 
                                  法  官  林翠珊                    
以上正本證明與原本無異。
不得上訴。
                                  書記官  王敏芳
中    華    民    國   110    年    10    月    6     日
－－－－－－－－－－－－－－－－－－－－－－－－－－－－
【附件】
臺灣新北地方法院刑事簡易判決       109年度交簡字第1248號
聲  請  人  臺灣新北地方檢察署檢察官
被      告  陳義全
 
 
上列被告因過失傷害案件，經檢察官聲請以簡易判決處刑（109
年度偵字第14192號），本院判決如下：
    主  文
陳義全犯過失傷害罪，處拘役貳拾日，如易科罰金，以新臺幣壹
仟元折算壹日。
    事實及理由
一、本案犯罪事實、證據及應適用法條，除下列事項應予補充更
    正外，其餘均引用如附件檢察官聲請簡易判決處刑書之記載
    ：
  (一)犯罪事實欄一、倒數第4行「追撞沈信宏前開機車並輾壓沈
    信宏右腳」之記載更正為「追撞沈信宏前開機車，適陳義全
    騎車向前關心沈信宏是否有傷勢時，竟疏未注意致其機車前
    輪輾壓沈信宏右腳」。
  (二)證據欄補充「道路交通事故肇事人自首情形記錄表1份」。
  (三)應適用法條欄補充「又被告於肇事後，在案發現場等待警方
    前往處理，警方到場時主動承認為肇事人，並自願接受裁判
    ，有道路交通事故肇事人自首情形記錄表1紙（見偵字卷第
    17頁反面）附卷可考，為對未發覺之犯罪自首，爰依刑法第
    62條前段規定減輕其刑」。
二、爰以行為人之責任為基礎，審酌被告騎乘普通重型機車本應
    注意號誌及車前狀況，竟疏未注意貿然前行，致發生本件事
    故而造成告訴人所受傷害，顯有過失，兼衡被告就本件事故
    應負之過失程度，告訴人之傷勢程度，被告之犯後態度及迄
    今仍尚未與告訴人達成和解、賠償告訴人之損失，及告訴人
    對本案表示之意見（見本院公務電話紀錄表所載）等一切情
    狀，量處如主文所示之刑，並諭知易科罰金之折算標準，以
    示懲儆。
三、依刑事訴訟法第449條第1項前段、第3項、第454條第2項，
    刑法第284條前段、第62條前段、第41條第1項前段，刑法施
    行法第1條之1第1項，逕以簡易判決處如主文所示之刑。
四、如不服本判決，應於判決送達後20日內，向本庭提出上訴狀
    ，上訴於本院第二審合議庭（須附繕本）。
本案經檢察官方心瑜聲請以簡易判決處刑。
中    華    民    國   109    年    11    月    16    日
                  刑事第二十七庭  法  官  陳明珠
上列正本證明與原本無異。
                                  書記官  劉曉謙
中    華    民    國   109    年    11    月    16    日
附錄本案論罪科刑法條全文：
中華民國刑法第284條
因過失傷害人者，處1年以下有期徒刑、拘役或10萬元以下罰金
；致重傷者，處3年以下有期徒刑、拘役或30萬元以下罰金。
 
 附件：
臺灣新北地方檢察署檢察官聲請簡易判決處刑書
                                    109年度偵字第14192號
    被      告  陳義全  
                        
                        
上列被告因過失傷害案件，業經偵查終結，認為宜聲請以簡易判
決處刑，茲將犯罪事實及證據並所犯法條分敘如下：
        犯罪事實
一、陳義全於民國108年7月16日16時34分許，騎乘車牌號碼000-
    000號普通重型機車，在新北市板橋區四川路上大中華教練
    場前之路口停等紅燈，適沈信宏騎乘車牌號碼000-000號普
    通重型機車亦在陳義全前方停等紅燈，然因沈信宏誤認燈號
    後起步行駛又緊急煞車，陳義全亦疏未注意號誌且未注意車
    前狀況，見沈信宏騎乘前開機車起步後亦跟著往前行駛，遂
    追撞沈信宏前開機車並輾壓沈信宏右腳，致沈信宏受有右足
    壓傷、下背筋肌膜疼痛之傷害。陳義全於肇事後犯罪未發覺
    前，主動向至現場處理之員警陳明其係肇事者而自首並接受
    裁判。
二、案經沈信宏告訴偵辦。
        證據並所犯法條
一、上揭犯罪事實，業據被告陳義全於偵查中坦承不諱，核與證
    人即告訴人沈信宏於偵查中所證述之內容大致相符，並有道
    路交通事故現場圖、道路交通事故調查表(一)(二)、現場照片17
    張、亞東紀念醫院診斷證明書1份存卷可查，足認被告自白
    與事實相符，其犯嫌堪以認定。
二、核被告所為，係犯刑法第284條前段過失傷害罪嫌。
三、依刑事訴訟法第451條第1項聲請逕以簡易判決處刑。
        此  致
臺灣新北地方法院
中    華    民    國    109   年    5     月    13    日
                          檢  察  官  方 心 瑜